【裁判字號】    89,易,3406
【裁判日期】    900320
【裁判案由】    竊盜
【裁判全文】
臺灣臺中地方法院刑事判決                        八十九年度易字第三四六號
    公  訴  人  台灣台中地方法院檢察署檢察官
    被      告  甲○○
右列被告因竊盜案件，經檢察官提起公訴（八十九年度偵字第一三一八七號、一五０
四七號），本院判決如左：
    主  文
甲○○連續竊盜，處有期徒刑伍月，如易科罰金，以參佰元折算壹日。扣案之鑰匙壹
支沒收。
    事  實
一、甲○○基於意圖為自己不法所有之概括犯意，先於民國八十九年七月十三日上午
    九時許，在台中市○○區○○路三段廿五號前，以其所有之機車鑰匙一把，竊取
    乙○○所有之車牌號碼號ＫＶＫ－六五七號重型機車一輛，得手後供己作為平日
    交通工具，嗣於八十九年七月三十日下午九時十分許，甲○○騎乘該機車途經台
    中市○區○○路與公園路口處，為警當場查獲，並扣得其所有用以竊取機車鑰匙
    之一把。復於八十九年八月廿七日凌晨二時許，在台中市○○區○○路一０九號
    對面之公園內，乘丙○○所有車牌號碼ＯＵ－一二三八號自用小客車車門未關之
    際，著手行竊該車作為交通工具，得手後即駕駛該自用小客車離去，而於八十九
    年八月廿七日凌晨五時二十分許，將該自小客車停放在台中市○區○○○街與東
    成八街口處，並清理該自用小客車車內車窗、修理置物箱時，為警發現可疑而當
    場查獲。
二、案經台中市警察局第一分局及第二分局移送臺灣臺中地方法院檢察署檢察官偵查
    起訴。
    理  由
一、訊據被告甲○○固坦承於右揭時地為警查獲該車牌號碼ＫＶＫ－六五七號重型機
    車及車牌號碼ＯＵ－一二三八號自小客車等事實，惟矢口否認有竊盜犯行，辯稱
    ：上開車牌號碼ＫＶＫ－六五七號重型機車及車牌號碼ＯＵ－一二三八號自用小
    客車均係向不詳姓名年籍綽號「阿源」所借，並非係其所竊取。惟查：（一）車
    牌號碼ＫＶＫ－六五七號重型機車及車牌號碼ＯＵ－一二三八號自小客車，分別
    為被害人乙○○、丙○○所有，而於八十九年七月十三日上午九時、八十九年八
    月七日下午十一時三十分許，在台中市○○路○段二十五號前、台中市○○路一
    ０九號對面之公園所遺失等事實，業據被害人乙○○、丙○○於警訊中陳述甚詳
    ，復有車輛竊盜、車牌失竊資料個別查詢報表－查詢車輛認可資料、贓物認領保
    管收據二紙附卷可憑。被害人乙○○所有之重型機車及被害人丙○○所有之自小
    客車確實係遭他人竊取無疑。（二）被告甲○○先於八十九年七月三十日下午九
    時十分騎乘上開他人失竊之重型機車經警查獲，竟又再於八十九年八月二十七日
    凌晨五時二十分許為警當場查獲使用上開他人失竊之自小客車。而被告於警訊、
    偵查中及本院審理時均供稱機車及自小客車均係向不詳姓名年籍之友人「謝錦源
    」所借用，惟對於借用機車及汽車之理由，被告所供前後不一：其因騎乘他人失
    竊之重型機車經警察查獲時，於偵查中供稱：「（八十九年七月十三日早上九點
    以自備之鑰匙一支竊取機車一部做為交通工具？）沒有，我是在豐原向一個朋友
    借的，綽號『阿源』，我不知他住何處，都是以行動電話與他聯絡。0000－
    000000號。」；「（他如何把車交給你？）在圓環借的，他知道我住的地
    方，叫我要還車時再聯絡他。」；「（他為何要把車子借你？）因我向他借錢，
    他說車子借我。」（八十九年度偵字第一三一八七號偵查卷第二十三頁反面至二
    十四頁）。被告因駕駛他人失竊之自小客車為警查獲時，於偵查中供稱：「（有
    無竊取ＯＵ－一二三八號自小客車？）沒有。是因昨晚在中市寧夏停車場，我看
    到一輛車未關，我以為是朋友的車，就用朋友給我的鑰匙，我一開就啟動了，而
    且那台車顏色與我朋友謝進源的車子一樣。」；「（該車鑰匙何來？）是我在二
    個月前向我朋友謝進源借車的，他當時叫我把車子停在寧夏公園的停車場。」（
    八十九年度偵字第一五０四七號偵查卷第二十二頁反面至二十三頁）。於本院審
    理時則供稱：「（為何借機車及自小客車？）缺錢坐車，去找工作。」（本院八
    十九年十二月五日訊問筆錄）；「（自小客車如何來？）因為跟我的朋友汽車同
    型，所以我才牽錯，因為我以為這是我朋友的車子。」（本院八十九年十二月二
    十六日審判筆錄）。由上述情節以觀，被告對於借用機車及自小客車之時間、理
    由所供情後不一，且與一般經驗法則相去甚遠，被告辯稱上開重型機車及自小客
    車均係向其友人借用一節，實難認真實。（三）再者，被告對於其友人「阿源」
    之真實年籍、住處、長相等足供查證之事證，均無法具體敘明，復無法說明何以
    借車之際未向該「阿源」查詢該車輛來源，索討車籍資料以供路上可能遇到警察
    人員攔檢之用，況先前所借之車牌號碼ＫＶＫ－六五七號重型機車遭警察人員攔
    檢後業已得知該車牌號碼ＫＶＫ－六五七號重型機車係贓車，竟旋即再度向該「
    阿源」借用該車牌號碼ＯＵ－一二三八號自用小客車使用。顯見被告甲○○所辯
    均不足採信。此外復有被告所有，用以竊取機車之鑰匙一支扣案可證。事證明確
    ，被告之犯行堪以認定。
二、核被告甲○○所為係犯刑法第三百二十條第一項之竊盜罪。被告所為二次竊盜犯
    行，時間緊接，所犯罪名相同，顯係基於概括之犯意為之，為連續犯，爰依刑法
    第五十六條之規定以一罪論，並加重其刑。爰審酌被告為圖一時之便，竟連續竊
    取他人交通工具使用，情無可憫，並審酌其犯罪之目的、手段，犯罪所生之危害
    、犯罪後之態度等一切情狀，量處如主文所示之刑，並諭知易科罰金易服勞役之
    折算標準。扣案之鑰匙一支為被告供犯本罪所用之物，且屬被告所有，爰依刑法
    第三十八條第一項第二款規定沒收之。
據上論斷，應依刑事訴訟法第二百九十九條第一項前段，刑法第五十六條、第三百二
十條第一項、修正後刑法第四十一條第一項前段、刑法第三十八條第一項第二款，罰
金罰鍰提高標準條例第一條前段、第二條，判決如主文。
中      華      民      國      九十      年      三      月    二十    日
                                        法  官  林  三  元
右正本證明與原本無異。
如不服本判決，應於送達後十日內向本院提出上訴狀 （須附繕本） ，上訴於台灣高
等法院台中分院。
                                        書記官
中      華      民      國      九十      年      三      月    二十    日
附錄論罪科刑法條
刑法第三百二十條第一項：
意圖為自己或第三人不法之所有，而竊取他人之動產者，為竊盜罪，處五年以下有期
徒刑、拘役或五百元以下罰金。


司法院資訊處製作；財團法人民間司法改革基金會備份。
